【裁判字號】    95,訴,2537
【裁判日期】    950914
【裁判案由】    毒品危害防制條例
【裁判全文】
臺灣高雄地方法院刑事判決              95年度訴字第2537號
公  訴  人  臺灣高雄地方法院檢察署檢察官
被      告  甲○○
                    另案於臺灣高雄監獄執行中
上列被告因違反毒品危害防制條例案件，經檢察官提起公訴（95
年度偵字第15202 號），被告於本院審理期日中就被訴事實為有
罪之陳述，本院合議庭於聽取當事人之意見後，裁定改以簡式審
判程序審理，判決如下：
    主  文
甲○○連續轉讓第二級毒品，累犯，處有期徒刑捌月。
    犯罪事實及理由
一、本件犯罪事實及證據，除補充被告之前科：前因妨害兵役案
    件，經臺灣屏東地方法院於民國93年2 月27日，以93年度簡
    字第226 號判處有期徒刑4 月確定，嗣於94年3 月7 日縮刑
    期滿執行完畢；另犯罪事實欄中(二)之部分，關於犯罪時點應
    更正為「於同年月12日晚上12時許」之記載。證據部分，補
    充被告於本院審理時之自白，餘均引用起訴書之記載（如附
    件）。
二、按刑法業經總統於94年2 月2 日，以華總一義字第09400014
    901 號令修正公布，並自95年7 月1 日施行（下稱修正後刑
    法）。又行為後法律有變更者，適用行為時之法律。但行為
    後之法律有利於行為人者，適用最有利於行為人之法律；本
    法總則於其他法律有刑罰或保安處分之規定者，亦適用之，
    修正後刑法第2 條第1 項、第11條前段分別定有明文。次按
    ，新舊刑法關於刑之規定，雖同採從輕主義，係適用最有利
    於行為人之法律，既曰法律，自較刑之範圍為廣，比較時應
    就罪刑有關之共犯、未遂犯、連續犯、牽連犯、結合犯以及
    累犯加重、自首減輕、暨其他法定加減原因、與加減例等一
    切情形，綜其全部之結果，而為比較，再適用有利於行為人
    之法律處斷，最高法院24年上字第4634號判例著有明文。是
    本案被告行為後法律已有修正，爰將本案適用新舊法之比較
    ，臚列於後：
  (一)關於法定刑中罰金部分，修正前刑法第33條第5 款規定「罰
    金：1 元以上。」，依80年5 月6 日修正前罰金罰鍰提高標
    準條例第3 條之規定，復由司法院、行政院會銜於72年7 月
    27日發布，自72年8 月1日 施行，提高刑法所定罰金數額10
    倍，並依現行法規所定貨幣單位折算新臺幣條例第2 條之規
    定：「現行法規所定金額之貨幣單位為圓、銀元或元者，以
    新臺幣元之3 倍折算之。」，經折算為新臺幣後，則罰金刑
    之最輕刑度為新臺幣30元以上；修正後刑法第33條第5 款規
    定「罰金：新臺幣1 千元以上，以百元計算之。」，經比較
    新舊法結果，以舊法較有利於行為人。
  (二)關於連續犯之適用，因被告行為後新法業已刪除連續犯之規
    定，此刪除雖非犯罪構成要件之變更，但顯已影響行為人刑
    罰之法律效果，自屬法律有變更，經比較新舊法結果，修正
    後刑法尚無有利於被告，依修正後刑法第2 條第1 項前段之
    規定，應適用被告行為時之法律，即修正前刑法第56條之規
    定論以連續犯（最高法院95年5 月23日95年第8 次刑事庭會
    議決議參照）。
  (三)綜上所述，就被告觸犯毒品危害防制條例之罪，而有適用刑
    法總則之規定者，揆諸首揭法律條文及判例意旨，綜合比較
    結果，以適用修正前之法律為有利於被告。
三、核被告甲○○所為，係犯毒品危害防制條例第8 條第2 項之
    轉讓第二級毒品罪。被告因轉讓而持有甲基安非他命之低度
    行為，應為轉讓之高度行為所吸收，不另論罪。被告先後2
    次轉讓第二級毒品甲基安非他命之犯行，時間緊接，方法相
    同，所犯構成要件相同之罪名，顯係基於概括犯意反覆為之
    ，為連續犯，應依修正前刑法第56條之規定以一罪論，並加
    重其刑。又被告前後2 次所為轉讓第二級毒品甲基安非他命
    之數量，尚無其他積極證據，足認其所轉讓之重量合計淨重
    逾10公克，自無適用毒品危害防制條例第8 條第6 項之規定
    加重其刑之餘地，併予敘明。再被告前因妨害兵役案件，經
    臺灣屏東地方法院於93年2 月27日，以93年度簡字第226 號
    判處有期徒刑4 月確定，嗣於94年3 月7 日縮刑期滿執行完
    畢，有上開臺灣高等法院被告前案紀錄表、本院院內索引卡
    紀錄表報表、臺灣高雄地方法院檢察署刑案資料查註紀錄表
    附卷可稽，其於刑之執行完畢後，5 年內故意再犯本件有期
    徒刑以上之罪，不論依修正前之刑法第47條，或修正後之刑
    法第47條第1 項之規定，均構成累犯，對被告而言並無有利
    或不利之情形，自不生新舊法比較之問題，應逕依修正前之
    刑法第47條之規定加重其刑，復依刑法第70條之規定，遞加
    之。爰審酌被告轉讓第二級毒品甲基安非他命與他人使用，
    漠視國家對於杜絕毒品犯罪之禁令，助長毒品之氾濫，危害
    國人健康之威脅非輕，惟考其犯後坦承犯行、態度良好、深
    表悔悟之意等一切情狀，量處如主文所示之刑，以示懲儆。
四、依刑事訴訟法第273 條之1 第1 項、第299 條第1 項前段、
    第310 條之2 、第454 條第2 項，毒品危害防制條例第8 條
    第2 項，刑法第11條前段、刑法第2 條第1 項前段、修正前
    刑法第56條、修正前刑法第47條、刑法第70條，判決如主文
    。
中    華    民    國    95    年    9     月    14    日
                  刑事第十一庭  審判長法  官  何秀燕
                                      法  官  林揚奇
                                      法  官  戰諭威
以上正本證明與原本無異。
如不服本判決，應於判決送達後10日內，向本院提出上訴狀。
                                      書記官  董明惠
中    華    民    國    95    年    9     月    14    日
附錄本判決論罪之法條：
毒品危害防制條例第8條：
轉讓第一級毒品者，處1 年以上7 年以下有期徒刑，得併科新臺
幣1 百萬元以下罰金。
轉讓第二級毒品者，處6 月以上5 年以下有期徒刑，得併科新臺
幣70萬元以下罰金。
轉讓第三級毒品者，處3 年以下有期徒刑，得併科新臺幣30萬元
以下罰金。
轉讓第四級毒品者，處1 年以下有期徒刑，得併科新臺幣10萬元
以下罰金。
前四項之未遂犯罰之。
轉讓毒品達一定數量者，加重其刑至二分之一，其標準由行政院
定之。


司法院資訊處製作；財團法人民間司法改革基金會備份。
